臺灣臺中地方法院民事判決
111年度小上字第87號
上  訴  人  中國信託商業銀行股份有限公司


法定代理人  利明献  
訴訟代理人  陳珮瑛  


被上訴人    張宛倩即張淑娟

上列當事人間請求給付簽帳卡消費款事件，上訴人對於民國111
年4月13日本院臺中簡易庭111年度中小字第619號第一審判決提
起上訴，本院於民國111年10月28日言詞辯論終結，判決如下：
    主      文
原判決關於駁回上訴人後開第二項之訴部分廢棄。
被上訴人應再給付上訴人新臺幣9,010元自民國99年12月9日起至
民國104年8月31日止，按週年利率20%計算之利息，與自民國104
年9月1日起至民國111年2月17日止，按週年利率15%計算之利息
。
第二審訴訟費用新臺幣1,500元由被上訴人負擔。
    事實及理由
壹、程序方面
一、按對於小額程序第一審裁判之上訴，非以其違背法令為理由
    ，不得為之，民事訴訟法第436條之24第2項定有明文；又上
    訴狀內應記載上訴理由，表明：一、原判決所違背之法令及
    其具體內容；二、依訴訟資料可認為原判決有違背法令之具
    體事實，同法第436條之25亦定有明文可參。再者，所謂判
    決違背法令，乃係指判決不適用法規或適用不當，亦為同法
    第468條所明定，且此亦為小額事件之上訴程序所準用，民
    事訴訟法第436條之32第2項規定參照。本件上訴人提起上訴
    ，係以原審判決違反民事訴訟法第222條第1項至第3項、第2
    79條第1項、第280條第1項之規定，具體指摘原審判決，有
    民事訴訟法第468條違背法令之情事存在等語，核其上訴理
    由，堪認已對於原審判決違背法令之情事，已有具體之指摘
    ，是上訴人提起本件上訴，應認已具備合法要件。
二、本件被上訴人經合法通知，未於言詞辯論期日到場，核無民
    事訴訟法第386條各款所列情形，爰依上訴人之聲請，由其
    一造辯論而為判決。
貳、實體方面
一、上訴人主張：
  ㈠於原審主張：被上訴人前於民國93年11月24日向上訴人申請
    卡號0000000000000000號信用卡（下稱系爭信用卡）使用，
    依約被上訴人得持卡向特約商店簽帳消費或向指定辦理預借
    現金之機構預借現金，且被上訴人應於當期繳款截止日前清
    償全部帳款，或選擇以循環信用方式繳款，於當期繳款截止
    日前繳付最低應繳金額以上款項，如逾期清償，除喪失期限
    利益外，並應依週年利率百分之20計付利息。詎被上訴人持
    卡消費後未依約清償，尚積欠上訴人消費款新臺幣（下同）
    9,010元、其他費用300元，共計9,310元未給付，屢經催討
    仍未獲清償。為此，爰依信用卡契約之法律關係提起訴訟。
  ㈡上訴意旨略以：依約被上訴人除應給付上開消費款外，另應
    給付9,010元自99年12月9日起至104年8月31日止，按週年利
    率百分之20計算之利息，與自104年9月1日起至清償日止，
    按週年利率百分之15計算之利息。上開數額、利率、利息起
    算日等，上訴人於原審已提出西元2010年7、8月客戶消費明
    細表、0000000000000帳務明細表、繳款計算式、信用卡約
    定條款等相應證據資料附卷，然原審以「上訴人所提帳務明
    細並未載稱係屬前開何信用卡之欠款，致本院無從核對，且
    所提交易明細乃前開2張卡共同交易明細，本院自無從勾稽
    上訴人主張之真實，認定消費及償還之金額各為何」、「上
    訴人以前開交易明細，主張被上訴人積欠如起訴聲明所示本
    金、利息、違約金、及利息即非有據」等云云為上訴人不利
    之判決，原判決顯有違反證據法則、民事訴訟法第222條第1
    項至第3項、第279條第1項、第280條第1項規定，爰依法提
    起上訴等語。
二、被上訴人則以：對於曾向上訴人申辦信用卡及積欠消費款之
    事實均不爭執，然上訴人提供之文件不清楚，無從得知被上
    訴人積欠上訴人之本金、利息及違約金就為何及應如何計算
    ，另亦希望可以分期償還等語，資為抗辯。
三、原審斟酌兩造之攻擊防禦方法後，為上訴人部分勝訴之判決
    。上訴人就其敗訴部分不服提起上訴，並聲明：㈠原判決不
    利於上訴人部分廢棄。㈡上開廢棄部分，被上訴人應再給付
    上訴人9,010元自99年12月9日起至104年8月31日止，按週年
    利率百分之20計算之利息，與自104年9月1日起至111年2月1
    7日止，按週年利率百分之15計算之利息。被上訴人則聲明
    ：上訴駁回。
四、得心證之理由
  ㈠被上訴人於93年11月24日向上訴人申請卡號000000000000000
    0號信用卡使用等情，業據上訴人提出被上訴人之帳務明細
    、信用卡申請書等為據（見司促卷第11-14頁），且為被上
    訴人於原審自承在卷（見原審卷第78頁），此部分之主張足
    堪認定。
  ㈡次查，依上訴人提出之被上訴人客戶消費明細表及帳務明細
    （見原審卷第39-63頁，同本審卷第29-47頁、第49頁），明
    確可見被上訴人各次之消費紀錄及金額，且其自99年8月23
    日當期帳單繳款截止日後，仍積欠上訴人信用卡款本金9,01
    0元、逾期手續費違約金300元，後於101年2月29日清償570
    元（見原審卷第37頁，同本審卷第51頁），然依民法第323
    條前段規定，清償人所提出之給付，應先抵充費用，次充利
    息，次充原本，被上訴人於清償時，仍積欠上訴人利息2,73
    5元，故上開清償抵充99年8月24日至99年12月8日所生之利
    息後，仍未清償本金，足認被上訴人仍積欠上訴人上開金額
    未給付。復依兩造信用卡契約第15條約定系爭信用卡之循環
    信用利率為20%（自104年9月1日起調整為15%），被上訴人
    自99年8月23日當期帳單繳款截止日後，仍積欠上訴人本金9
    ,010元未清償，則依兩造信用卡契約約定，自99年8月23日
    繳款截止日之翌日起，被上訴人自應依約給付上訴人上開循
    環信用利息，是上訴人請求被上訴人給付上訴人9,310元，
    及其中9,010元自99年12月9日起至104年8月31日止，按週年
    利率20%計算之利息，與自104年9月1日起至清償日為止，按
    週年利率15%計算之利息，為有理由，應予准許。
五、綜上所述，上訴人依信用卡契約之法律關係，請求被上訴人
    給付9,010元自99年12月9日起至104年8月31日止，按週年利
    率20%計算之利息，與自104年9月1日起至111年2月17日止，
    按週年利率15%計算之利息，為有理由，應予准許。原判決
    就上開應予准許之部分為上訴人敗訴之判決，尚有未洽，上
    訴意旨指摘原判決此部分不當，求予廢棄改判，為有理由，
    爰由本院廢棄改判如主文第2項所示。
六、本件事證已臻明確，兩造其餘主張及舉證，核與判決結果無
    影響，爰不逐一論斷，附此敘明。
七、依民事訴訟法第436條之32第1項準用同法第436條之19規定
    ，小額訴訟程序之第二審法院為訴訟費用之裁判時，應確定
    其訴訟費用額。本件第二審訴訟費用額確定為1,500元，爰
    諭知如主文第3項所示。
八、據上論結，本件上訴為有理由，依民事訴訟法第436條之32
    第1項、第2項、第450條、第78條、第436條之19第1項，判
    決如主文。
中　　華　　民　　國　　111 　年　　11　　月　　25　　日
                  民事第五庭  審判長法  官  陳文爵
                                    法  官  施懷閔
                                    法　官  陳昱翔
以上正本係照原本作成。
不得上訴。
中　　華　　民　　國　　111 　年　　11　　月　　25　　日
                                    書記官  張卉庭